---
title: "Actividad_2"
author: "Johanna Salazar Ramírez"
date: "2023-06-06"
output: html_document
---

```{r setup, include=FALSE}
knitr::opts_chunk$set(echo = TRUE)
library(dplyr)
library(datasets)
```

A continuación se desarrollarán los objetivos de la actividad semanal 2.

```{r}
autos <- datasets::mtcars
```

```{r}
View(autos)
```


5, Filtre el objeto autos para obtener solo los automóviles que tienen más de 100 caballos de fuerza (hp).

```{r}
autos_filtrados_hp <- autos |> filter(hp > 100)
```

6. Ordene dichos automóviles de forma descendente según la potencia (hp).

```{r}
autos_filtrados_hp |> arrange(desc(hp))
```

7. Seleccione únicamente las columnas mpg, hp y wt.

```{r}
autos_filtrados_columnas <- autos_filtrados_hp |> select(mpg, hp, wt)
```

8. Calcule el promedio de las millas por galón (mpg), la potencia (hp) y el peso (wt) para este conjunto de datos.

```{r}
promedios <- autos_filtrados_columnas |>
  summarize(promedio_mpg = mean(mpg),
            promedio_hp = mean(hp),
            promedio_wt = mean(wt))
```

